# 请教陈版，同一客户不同设备应收、预收款抵消问题

提问人：Dylan 安安 时间：2023-03-10 11:20:43
@chenyiwei陈版你好，现在遇到一个问题，我们对A客户共销售 3 台设备，假设每台 100 万，总金额 300 万，现在客户按合同预付过来 90 万，期末 3 台设备中有 2 台已经完成验收确认收入（可独立使用，单项履约），即账面确认 200万的收入和应收款（假设不考虑税费），现在期末报表列示的时候，是应该按照单台设备区分应收款和预收款，还是可以对这一个客户按照净额列示应收预收，只需要把质保金（假设有）单独拆分就可以呢？

回答人：chenyiwei
我理解要分别列，不能抵销列报。因为单台设备分别构成单项履约义务的情况下，针对不同履约义务的应收款项和合同负债是不能抵销后按净额结算的。